apertium-uig.uig.lexc
LEXICON IMP-PERS
%<p1%>%<sg%>:%>%{A%}ي CLITICS ;
%<p1-f%>%<sg%>:%>%{Af%}ي CLITICS ;
%<p1-b%>%<sg%>:%>%{Ab%}ي CLITICS ;
%<p2%>%<sg%>: CLITICS ;

%<p2-b%>%<sg-b%>:%{Gb%}%{A%}يسەن CLITICS ; ! Dir/LR
%<p2-f%>%<sg-f%>:%{Gf%}%{A%}يسەن CLITICS ; ! Dir/LR
%<p2-b%>%<sg-b%>:%{Gb%}%{Ab%}يسەن CLITICS ; ! Dir/LR
%<p2-f%>%<sg-f%>:%{Gf%}%{Af%}يسەن CLITICS ; ! Dir/LR
%<p2-f%>%<sg-f%>:%{G%}%{Af%}يسەن CLITICS ; ! Dir/LR
%<p2%>%<sg%>:%{G%}%{A%}يسەن CLITICS ; ! Dir/LR

%<p2%>%<sg%>:%>%{G%}ىن CLITICS ; ! Dir/LR
%<p2-f%>%<sg-f%>:%>%{Gf%}ىن CLITICS ; ! Dir/LR
%<p2-b%>%<sg-b%>:%>%{Gb%}ىن CLITICS ; ! Dir/LR

%<p2%>%<sg%>:%>%{G%}%{A%}يلا CLITICS ; ! Dir/LR
%<p2-f%>%<sg-f%>:%>%{G%}%{Af%}يلا CLITICS ; ! Dir/LR
%<p2-f%>%<sg-f%>:%>%{Gf%}%{A%}يلا CLITICS ; ! Dir/LR
%<p2-b%>%<sg-b%>:%>%{Gb%}%{A%}يلا CLITICS ; ! Dir/LR
%<p2-f%>%<sg-f%>:%>%{Gf%}%{Af%}يلا CLITICS ; ! Dir/LR
%<p2-b%>%<sg-b%>:%>%{Gb%}%{Ab%}يلا CLITICS ; ! Dir/LR

%<p2%>%<sg%>%<frm%>:%>%{U%}ڭ CLITICS ; ! 
%<p2-f%>%<sg%>%<frm%>:%>%{Uf%}ڭ CLITICS ; ! 
%<p2-b%>%<sg%>%<frm%>:%>%{Ub%}ڭ CLITICS ; ! 
%<p2%>%<sg%>%<frm%>:%>%{U%}ڭلار CLITICS ; ! Dir/LR
%<p2-f%>%<sg%>%<frm%>:%>%{Uf%}ڭلار CLITICS ; ! Dir/LR
%<p2-b%>%<sg%>%<frm%>:%>%{Ub%}ڭلار CLITICS ; ! Dir/LR

%<p2%>%<sg%>%<frm%>:%>سىل%{A%} CLITICS ; ! Dir/LR
%<p2-f%>%<sg%>%<frm%>:%>سىل%{Af%} CLITICS ; ! Dir/LR
%<p2-b%>%<sg%>%<frm%>:%>سىل%{Ab%} CLITICS ; ! Dir/LR

%<p3%>%<sg%>:%>سۇن CLITICS ;
%<p3-f%>%<sg%>:%>%{Gf%}%{A%}ي CLITICS ; !Dir/LR
%<p3-b%>%<sg%>:%>%{Gb%}%{A%}ي CLITICS ; !Dir/LR
%<p3-f%>%<sg%>:%>%{Gf%}%{Af%}ي CLITICS ; !Dir/LR
%<p3-b%>%<sg%>:%>%{Gb%}%{Ab%}ي CLITICS ; !Dir/LR

%<p1%>%<pl%>:%>%{A%}يلى CLITICS ;
%<p1-f%>%<pl%>:%>%{Af%}يلى CLITICS ;
%<p1-b%>%<pl%>:%>%{Ab%}يلى CLITICS ;

%<p2%>%<pl%>:%>%{U%}ڭلار CLITICS ; 
%<p2-f%>%<pl%>:%>%{Uf%}ڭلار CLITICS ; 
%<p2-b%>%<pl%>:%>%{Ub%}ڭلار CLITICS ; 

%<p3%>%<pl%>:%>سۇن CLITICS ; 
%<p3%>%<pl%>:%>سۇنلار CLITICS ; ! Dir/LR
%<p3%>%<pl%>:%>%{U%}شسۇن CLITICS ; ! Dir/LR
%<p3-f%>%<pl%>:%>%{Uf%}شسۇن CLITICS ; ! Dir/LR
%<p3-b%>%<pl%>:%>%{Ub%}شسۇن CLITICS ; ! Dir/LR

LEXICON V-IMP

%<imp%>: IMP-PERS ;

LEXICON V-IVER
%<iver%>:%>%{i%}ۋەر V-COMMON ; 
%<iver%>:%>%{i%}ۋېر V-COMMON ; !Dir/LR

LEXICON V-NEG

%<neg%>:م%{A%} V-NEG-COMMON ;
%<neg-f%>:م%{Af%} V-NEG-COMMON ;
%<neg-b%>:م%{Ab%} V-NEG-COMMON ;

LEXICON V-WHEN
%<gna_when-f%>:%>%{Gf%}%{A%}چ # ;
%<gna_when-b%>:%>%{Gb%}%{A%}چ # ;
%<gna_when-f%>:%>%{Gf%}%{Af%}چ # ;
%<gna_when-f%>:%>%{G%}%{Af%}چ # ;
%<gna_when-b%>:%>%{Gb%}%{Ab%}چ # ;
%<gna_when-f%>:%>%{G%}%{A%}چ # ;

%<gna_when2-f%>:%>%{Gf%}%{A%}ند%{A%} # ; 
%<gna_when2-b%>:%>%{Gb%}%{A%}ند%{A%} # ; 
%<gna_when2-f%>:%>%{Gf%}%{Af%}ند%{A%} # ; 
%<gna_when2-b%>:%>%{Gb%}%{Ab%}ند%{A%} # ; 
%<gna_when2-f%>:%>%{Gf%}%{A%}ند%{Af%} # ; 
%<gna_when2-b%>:%>%{Gb%}%{A%}ند%{Ab%} # ; 
%<gna_when2-f%>:%>%{Gf%}%{Af%}ند%{Af%} # ; 
%<gna_when2-b%>:%>%{Gb%}%{Ab%}ند%{Ab%} # ; 
%<gna_when2-f%>:%>%{G%}%{Af%}ند%{Af%} # ; 
%<gna_when2-f%>:%>%{G%}%{A%}ند%{Af%} # ; 
%<gna_when2-f%>:%>%{G%}%{Af%}ند%{A%} # ; 
%<gna_when2%>:%>%{G%}%{A%}ند%{A%} # ; 

LEXICON V-NEG-COMMON

V-AORP ;
V-IFI ;
V-PAST ;
V-AOR ;
V-COND ;
V-IMP ;
V-PROG ; 
V-FUT ; 
V-AOR ;
V-WHEN ; 
V-ABIL ; 
V-GER ;
V-PRC ;
V-IVER ; 



LEXICON V-COMMON

V-NEG ;
V-ABIL ;
V-FUT ;
V-IFI ;
V-PAST ;
V-AOR ; 
V-WHEN ;
V-GER ;
V-COND ;
V-IMP ;
V-PROG ; 
V-AORP ; 
V-PRC ; 
V-IVER ;

LEXICON V-AUX

%<vaux%>: V-COMMON ; 

LEXICON V-IV 

%<v%>%<iv%>: V-COMMON ; 
%<v%>%<iv%>%<pass%>:%>%{U%}%{L%} V-COMMON ; 
%<v%>%<iv%>%<pass-f%>:%>%{Uf%}%{L%} V-COMMON ; 
%<v%>%<iv%>%<pass-b%>:%>%{Ub%}%{L%} V-COMMON ; 

LEXICON V-TV 

%<v%>%<tv%>: V-COMMON ;  
%<v%>%<tv%>%<pass%>:%>%{U%}%{L%} V-COMMON ; 
%<v%>%<tv%>%<pass-f%>:%>%{Uf%}%{L%} V-COMMON ; 
%<v%>%<tv%>%<pass-b%>:%>%{Ub%}%{L%} V-COMMON ; 

LEXICON V-TD

%<v%>%<TD%>: V-COMMON ; 


LEXICON DET-ITG 

%<det%>%<itg%>: # ;

LEXICON DET-DEM 

%<det%>%<dem%>: # ;

LEXICON CC 

%<cnjcoo%>: # ; 

LEXICON CS

%<cnjsub%>: # ; 

LEXICON CA
! 
! make Uyghur
%<cnjadv%>: # ;



LEXICON SYM

%<sym%>: # ;



LEXICON POST 

%<post%>: # ;

LEXICON ADV

%<adv%>: # ;
%<adv%>: COMP ; 
%<adv%>: CLITICS ; 

LEXICON ADV-ITG 

%<adv%>%<itg%>: # ;


LEXICON INTERJ

%<ij%>: # ;


LEXICON A1 

%<adj%>: CLITICS ;
%<adj%>: Copula ;
%<adj%>%<advl%>: CLITICS ;
%<adj%>%<subst%>: N-COMMON ;
%<adj%>: COMP ; 

LEXICON A2

%<adj%>: CLITICS ;
%<adj%>%<subst%>: N-COMMON ;
%<adj%>: COMP ; 

LEXICON A4

%<adj%>: CLITICS ;
%<adj%>: Copula ;
%<adj%>: COMP ; 



LEXICON COP
%<cop%>%<dub%>%<aor%>:%>%{y%}كەن V-COP-PERS ;
%<cop%>: V-IFI ;
!%<cop%>%<aor%>: N-PERS ; 

!!!!!!!!!!!!!!!!!!!!!!!!!!!!!!!!!!!!!!!!!!!!!!!!!!!!!!!!!!!!!!!!!!!!!!!!!!!!!!!

LEXICON Conjunctions 

ۋە:ۋە CC ; ! "and"
ھەم:ھەم CC ; ! "and"
%+مۇ:مۇ CC ; !
ياكى:ياكى CC ; ! "or"

ئەمما:ئەمما CC ; ! "but"  ! FIXME: not CC
لېكىن:لېكىن CC ; ! "but"
چۈنكى:چۈنكى CA ; ! "because"
بەلكى:بەلكى CC ; ! "but"


! Sub-ordinating conjunctions
!============================

ئەگەر:ئەگەر CS ; ! "if"

LEXICON Postpositions

بىلەن:بىلەن POST ; ! "with, and"
ئۈچۈن:ئۈچۈن POST ; ! "for"
بويىچە:بويىچە POST ; ! "along, througout"
!قاتارلىق:قاتارلىق POST ; ! "such as"
!ئارقىلىق:ئارقىلىق POST ; ! "through"
ھەققىدە:ھەققىدە POST ; ! "about" 
ئاساسەن:ئاساسەن POST ; ! "based on"

LEXICON Pronouns 

مەن:م PRON-PERS-MAN ; ! "I/me"

سەن:س PRON-PERS-SAN ; ! "you (informal sg)"


سىز:سىز%{e%} PRON-PERS-SIZ ; ! "you (polite sg)"
سىلى:سىلى%{e%} PRON-PERS-SIZ ; !


سىلى:سىلى PRON-PERS-SILI ; ! "you (esteemed sg)" Dir/LR


ئۇ:ئۇ PRON-PERS-U ; ! "he/she/it"
ئۇ:ئو PRON-PERS-U ; ! "he/she/it" Dir/LR
ئا:ئا PRON-PERS-U2 ; !
ئول:ئول PRON-PERS-U3 ; !




بىز:بىز%{e%} PRON-PERS-BIZ ; ! "we/us"


سەنلەر:سەنلەر PRON-PERS-SANLAR ; ! "you (informal pl)" Dir/LR


سىلەر:سىلەر PRON-PERS-SILAR ; ! "you (polite pl)"


سىزلەر:سىزلەر PRON-PERS-SIZLAR ; ! "you (very polite pl)"


ﺉۆﺰﻟﻯﺭﻯ:ﺉۆﺰﻟﻯﺭﻯ PRON-PERS-SIZ ; ! ""



ئۇلار:ئۇلار PRON-PERS-ULAR ; ! "they"
ئۇلار:ئۇلار CLITICS ; ! "they"



ئۆز:ئۆز%{e%} PRON-REFL ; ! "own"
ئۆز:ئۈز%{e%} PRON-REFL ; ! "own" Dir/LR
ئۆز:ئوز PRON-REFL ; ! Dir/LR
ئۆزە:ئۆزە PRON-REFL ; ! Dir/LR


بۇ:بۇ PRON-DEM-BU ; ! "this"
ئۇ:ئۇ PRON-DEM-U ; ! "that (visible)"
ئول:ئول PRON-DEM-U ; !
شۇ:شۇ PRON-DEM-SHU ; ! "that (distant / previously mentioned)"

ماۋۇ:ماۋۇ PRON-DEM-U ; 
ئاۋۇ:ئاۋۇ PRON-DEM-U ; 
مۇشۇ:مۇشۇ PRON-DEM-U ; 
موشۇ:موشۇ PRON-DEM-U ; ! Kazakh Uyghur variant
ئاشۇ:ئاشۇ PRON-DEM-U ; 
ئەشۇ:ئەشۇ PRON-DEM-U ; 

نېمە:نېمە PRON-ITG ; !
نېمە:نېمە ADV-ITG ; !
نېمە:نېمى ADV-ITG ; ! Dir/LR
نېمە:نېمى PRON-ITG ; ! Dir/LR
قاياق:قاياق ADV-ITG ; !

LEXICON Determiners 

بۇ:بۇ DET-DEM ; ! "this"
ما:ما DET-DEM ; ! "this"
اۋۇ:ماۋۇ DET-DEM ; ! "this"
ئۇشبۇ:ئۇشبۇ DET-DEM ; ! "this"
مۇشۇ:مۇشۇ DET-DEM ; ! "this"
ئاشۇ:ئاشۇ DET-DEM ; ! "that"
بارچە:بارچە DET-DEM ; !
ھېچ:ھېچ DET-DEM ; ! "any"
ھېچقايسى:ھېچقايسى DET-DEM ; ! "any"
ماۋۇ:ماۋۇ DET-DEM ; ! "this"
ئۇشبۇ:ئۇشبۇ DET-DEM ; ! "this"
مۇشۇ:مۇشۇ DET-DEM ; ! "this"
ئاشۇ:ئاشۇ DET-DEM ; ! "that"
نەچچە:نەچچە DET-QNT ; ! ""
ھەرچە:ھەرچە DET-DEM ; !
شۇ:شۇ DET-DEM ; !
قايسى:قايسى DET-ITG ; ! ""
ھەر:ھەر DET-DEM ; ! "each""
ھەممە:ھەممە DET-QNT ; ! "all kinds of"
ئۇنداق:ئۇنداق DET-QNT ; ! "of that kind"
ھەرقانداق:ھەرقانداق DET-QNT ; ! "of any kind"

LEXICON Verbs 
ماختا:ماختى V-TV ; ! ""
پايدىلان:پايدىلان V-TV ; ! ""
ئاجرات:ئاجرات V-TV ; ! ""
ياماش:ياماش V-IV ; ! ""
ئويغان:ئويغان V-IV ; ! ""
LEXICON Check 
بۇيان:بۇيان CS ; ! "since"
ئەگەر:ئەگەر CS ; ! "if"
تا:تا CS ; ! "until"
ئاشۇ:ئاشۇ CS ; ! "that"
كى:كى CS ; ! "that"
ئېگىشچان:ئېگىشچان A1 ; ! "flexible"
مەمۇرىي:مەمۇرىي A4 ; ! "administrative"
جىنسىي:جىنسىي A1 ; ! "sexual"
سوقۇر:سوقۇر A1 ; ! "blind"
ئاپىرىن:ئاپىرىن INTERJ ; ! "bravo"
ھاي:ھاي INTERJ ; ! "hey"
ياكى:ياكى CC ; ! "or"
ئەمما:ئەمما CC ; ! "but"
بىراق:بىراق CC ; ! "but"
يۇمىلاق:يۇمىلاق POST ; ! "round"
بۇيان:بۇيان POST ; ! "since"
بۇنىڭدىن:بۇنىڭدىن POST ; ! "thereof"
ئىچىگە:ئىچىگە POST ; ! "into"
ئەمما:ئەمما POST ; ! "but"
كى:كى CC ; ! "that"
نىسپ:نىسپ ADV ; ! "half"
ياپىلاق:ياپىلاق ADV ; ! "flat"
لىڭڭىدە:لىڭڭىدە ADV ; ! "suddenly"
بۇيان:بۇيان CA ; ! "since"
شۇڭا:شۇڭا CA ; ! "therefore"
ئويلىغاندا:ئويلىغاندا CA ; ! "considering"
تا:تا CA ; ! "until"
سوڭرە:سوڭرە CA ; ! "after"
زىغىرلى:زىغىرلى V-TV ; ! ""
بەدىئىيلەش:بەدىئىيلەش V-IV ; ! ""
جەبىرلەن:جەبىرلەن V-IV ; ! ""
ياشان:ياشان V-IV ; ! ""
قارسىلدا:قارسىلدى V-TD ; ! ""
قىلىچلى:قىلىچلى V-TV ; ! ""
يايرا:يايرى V-TD ; ! ""
تۇراقسىزلاش:تۇراقسىزلاش V-IV ; ! ""
ئېكەكلە:ئېكەكلى V-TV ; ! ""
ۋاڭشا:ۋاڭشى V-TD ; ! ""
تۈگەللە:تۈگەللى V-TV ; ! ""
بېسىۋال:بېسىۋال V-IV ; ! ""
سۈرلە:سۈرلى V-TV ; ! ""
پاراڭلاش:پاراڭلاش V-IV ; ! ""
بەز:بەز V-TD ; ! ""
مەشغۇللان:مەشغۇللان V-IV ; ! ""
توقماقلا:توقماقلى V-TV ; ! ""
قۇتا:قۇتى V-TD ; ! ""
بازغا:بازغى V-TD ; ! ""
قوۋۇش:قوۋۇش V-IV ; ! ""
كەپسەنلە:كەپسەنلى V-TV ; ! ""
بىقىندى:بىقىندى V-TD ; ! "" UR?
لەۋلەش:لەۋلەش V-IV ; ! ""
ئوز:ئوز V-TD ; ! ""
ئابستراكتلاشتۇر:ئابستراكتلاشتۇر V-TV ; ! ""
ئېچىن:ئېچىن V-IV ; ! ""
داپشاي:داپشاي V-TD ; ! ""
ۋاپانامە:ۋاپانامە V-TD ; ! ""
ھاڭغۇت:ھاڭغۇت V-TV ; ! ""
بېسىق:بېسىق V-IV ; ! ""
تارچوپ:تارچوپ V-TD ; ! ""
چاپمۇچاپ:چاپمۇچاپ V-TD ; ! ""
چىللى:چىللى V-TV ; ! ""
چىمچى:چىمچى V-TD ; ! "" UR?
رەسۋالاش:رەسۋالاش V-IV ; ! ""
زىبىلدى:زىبىلدى V-TD ; ! "" ?
سىنى:سىنى V-TD ; ! ""
قاڭقىرا:قاڭقىرى V-TD ; ! ""
گىرەلە:گىرەلى V-TV ; ! ""
ئاساسلان:ئاساسلان V-IV ; ! ""
ئۇچۇر:ئۇچۇر V-TD ; ! ""
يېنىكلەت:يېنىكلەت V-TV ; ! ""
پولا:پولا A1 ; !
گادىرماچ:گادىرماچ A1 ; !
پۇزۇر:پۇزۇر A1 ; !
جۈرئەتسىز:جۈرئەتسىز A1 ; !
پۇرسەتپەرەس:پۇرسەتپەرەس A1 ; !
قورققاق:قورققاق A1 ; !
قويۇق:قويۇق A1 ; !
تەل:تەل A1 ; !
سەرخىل:سەرخىل A4 ; !
جان:جان A1 ; !
چەرچىن:چەرچىن A1 ; !
ئەرەبىي:ئەرەبىي A1 ; !
تۈركىي:تۈركىي A4 ; !
ئاق:ئاق V-IV ; ! ""
ۋىسال% تاپ:ۋىسال% تاپ V-TD ; ! "" ! Use/MWE
ئوقۇتقۇچىلىق% قىل:ئوقۇتقۇچىلىق% قىل V-IV ; ! "" ! Use/MWE
بارماق% ئۇچا:بارماق% ئۇچى V-TD ; ! "" ! Use/MWE
چۈنكى:چۈنكى CA ; ! ""
چۈنكى:چۈنكى CA ; ! ""
بولسۇن:بولسۇن INTERJ ; ! ""
ھەققىدە:ھەققىدە POST ; ! ""
بەلكى:بەلكى CC ; ! ""
گەرچە:گەرچە CA ; ! ""
دەرھال:دەرھال ADV ; ! ""
ۋاي:ۋاي INTERJ ; ! ""
نېمىشقا:نېمىشقا ADV-ITG ; ! ""
ئائىت:ئائىت POST ; ! ""
نەدە:نەدە ADV-ITG ; ! ""
بىرلىكتە:بىرلىكتە ADV ; ! ""
چەككە:چەككە ADV ; ! ""
شاپپىدە:شاپپىدە ADV ; ! ""
لىپ% قىلىپ:لىپ% قىلىپ ADV ; ! ""
ئەخمەقلەرچە:ئەخمەقلەرچە ADV ; ! ""
گەر:گەر CA ; ! ""
ھالبۇكى:ھالبۇكى CA ; ! ""
كەچۈرۈڭ:كەچۈرۈڭ INTERJ ; ! ""
مەزكۇر:مەزكۇر DET-DEM ; ! ""
مەزكۈر:مەزكۈر DET-DEM ; ! Kazakh Uyghur variant?
بېشىدا:بېشىدا POST ; ! ""
تۈركچە:تۈركچە ADV ; ! ""
كېيىنچە:كېيىنچە POST ; !
قارشى:قارشى POST ; !
ئەپلە:ئەپلە V-TV ; !
ھەربىي:ھەربىي A4 ; !
ھەمدە:ھەمدە CC ; !
يەنى:يەنى CC ; !
ئىلمىي:ئىلمىي A1 ; !
ئەگەر:ئەگەر CC ; !
چۈنكى:چۈنكى CC ; !
گەرچە:گەرچە CC ; !
بۇرۇن:بۇرۇن POST ; !
يەنىلا:يەنىلا ADV ; !
پاش:پاش INTERJ ; !
ئېتىبارەن:ئېتىبارەن ADV ; !
قاچان:قاچان ADV-ITG ; !
نە:نە ADV-ITG ; ! 
بۆلەك:بۆلەك POST ; !
مۇنۇ:مۇنۇ DET-DEM ; !
ئۆزئارا:ئۆزئارا A4 ; !
يۈزلىمىچى:يۈزلىمىچى A1 ; !
داۋاملاشتۇر:داۋاملاشتۇر V-TV ; !
ئى:ئى INTERJ ; !
يا:يا CC ; !
تۇتاش:تۇتاش V-IV ; !
دەسلەپ:دەسلەپ POST ; !
ھەرگىزمۇ:ھەرگىزمۇ CC ; !
توغرۇلۇق:توغرۇلۇق POST ; !
ناۋادا:ناۋادا CC ; !
ناۋادا:ناۋادا CS ; !
ئىنشائاللاھ:ئىنشائاللاھ INTERJ ; !
بىلەنمۇ:بىلەنمۇ CC ; !
نىمە:نىمە ADV-ITG ; !
تا:تا CC ; !
تازا:تازا ADV ; !
مابەينىدە:مابەينىدە POST ; !
سېمىز:سېمىز A1 ; !
بار:بار INTERJ ; !
نەگە:نەگە ADV-ITG ; !
ئاۋۇ:ئاۋۇ DET-DEM ; !
لىققىدە:لىققىدە ADV ; !
بولغاي:بولغاي INTERJ ; !
ئەجىبا:ئەجىبا INTERJ ; !
شۇنداقمۇ:شۇنداقمۇ CC ; !
نېمانچە:نېمانچە ADV ; !
ئورىۋال:ئورىۋا%{l%} V-TV ; !
ئېسىل:ئېسىل%{a%} V-IV ; !
ئەنە:ئەنە DET-DEM ; !
ئۈچۈنمۇ:ئۈچۈنمۇ CC ; !
ۋۇي:ۋۇي INTERJ ; !
نىمە:نىمە ADV-ITG ; !
نىمىلا:نىمىلا ADV-ITG ; !
پەرۋىش% قىلغۇچى:پەرۋىش% قىلغۇچى A1 ; !
رەھىمەھۇللاھ:رەھىمەھۇللاھ INTERJ ; !
باز:باز ADV ; !
كەبى:كەبى POST ; !
ئىشقىلىپ:ئىشقىلىپ INTERJ ; !
ئەشۇ:ئەشۇ DET-DEM ; !
چۇنكى:چۇنكى CC ; !
رەزىيەللاھۇ% ئەنھۇ:رەزىيەللاھۇ% ئەنھۇ INTERJ ; !
ﺋﻪﻣﻤﺎ:ﺋﻪﻣﻤﺎ CC ; !
شەرئىي:شەرئىي A4 ; !
ئاللاھۇئەكبەر:ئاللاھۇ% ئەكبەر INTERJ ; !
فىقھى:فىقھى A4 ; !
پالان:پالان INTERJ ; !
باقى:باقى A4 ; !
تىزلا:تىزلا ADV ; !
شەرئى:شەرئى A4 ; !
ۋاھ:ۋاھ INTERJ ; !
ئۇ:ئۇ DET-DEM ; !
ئىككىيلەن:ئىككىيلەن ADV ; !
كۆرە:كۆرە POST ; !
كى:كى CA ; !
بەربات:بەربات INTERJ ; !
يېتىلدۈر:يېتىلدۈر V-TV ; !
بولسا:بولسا CC ; !
ئۆزگىچە:ئۆزگىچە POST ; !
كېلەركى:كېلەركى POST ; !
بۇنداق:بۇنداق ADV ; !
